Config:
  hfst:
    Gen: ../../../src/generator-gt-desc.hfst
    Morph: ../../../src/analyser-gt-desc.hfst
  xerox:
    Gen: ../../../src/generator-gt-desc.xfst
    Morph: ../../../src/analyser-gt-desc.xfst
    App: lookup


# Comments after each noun:
# ok = checked against
# ? = not checked

# Compound nouns.

Tests:
  Noun - alkoholaváddu: # GOAHTI-U SgNom
    alkohola+N+SgNomCmp+Cmp#váddu+N+Sg+Nom: [alkoholaváddu, alkohola-váddu]
    alkohola+N+SgNomCmp+Cmp#váddu+N+Sg+Gen: [alkoholaváttu, alkohola-váttu]
    alkohola+N+SgNomCmp+Cmp#váddu+N+Sg+Acc: [alkoholaváttu, alkohola-váttu]
    alkohola+N+SgNomCmp+Cmp#váddu+N+Sg+Loc: [alkoholaváttus, alkohola-váttus]
    alkohola+N+SgNomCmp+Cmp#váddu+N+Sg+Ill: [alkoholaváddui, alkohola-váddui]
    alkohola+N+SgNomCmp+Cmp#váddu+N+Sg+Com: [alkoholaváttuin, alkohola-váttuin]
    alkohola+N+SgNomCmp+Cmp#váddu+N+Pl+Nom: [alkoholaváttut, alkohola-váttut]
    alkohola+N+SgNomCmp+Cmp#váddu+N+Pl+Gen: [alkoholaváttuid, alkohola-váttuid]
    alkohola+N+SgNomCmp+Cmp#váddu+N+Pl+Acc: [alkoholaváttuid, alkohola-váttuid]
    alkohola+N+SgNomCmp+Cmp#váddu+N+Pl+Loc: [alkoholaváttuin, alkohola-váttuin]
    alkohola+N+SgNomCmp+Cmp#váddu+N+Pl+Ill: [alkoholaváttuide, alkohola-váttuide]
    alkohola+N+SgNomCmp+Cmp#váddu+N+Pl+Com: [alkoholaváttuiguin, alkohola-váttuiguin]
    alkohola+N+SgNomCmp+Cmp#váddu+N+Ess:    [alkoholaváddun, alkohola-váddun]
    alkohola+N+SgNomCmp+Cmp#váddu+N+Der/Dimin+N+Sg+Nom: [alkoholaváttoš, alkohola-váttoš]
    alkohola+N+SgNomCmp+Cmp#váddu+N+Der/Dimin+N+Der/Dimin+N+Sg+Nom: [alkoholaváttožaš, alkohola-váttožaš]
    alkohola+N+SgNomCmp+Cmp#váddu+N+Der/heapmi+A+Sg+Nom: [alkoholaváttuheapme, alkoholaváttoheapme, alkohola-váttuheapme, alkohola-váttoheapme]
    alkohola+N+SgNomCmp+Cmp#váddu+N+Der/laš+A+Sg+Nom: [alkoholaváttolaš, alkohola-váttolaš]

  Noun - juogusgirji: # GOAHTI-I SgNom
    juogus+N+SgNomCmp+Cmp#girji+N+Sg+Nom: [juogusgirji, juogus-girji]
    juogus+N+SgNomCmp+Cmp#girji+N+Sg+Gen: [juogusgirjji, juogus-girjji]
    juogus+N+SgNomCmp+Cmp#girji+N+Sg+Acc: [juogusgirjji, juogus-girjji]
    juogus+N+SgNomCmp+Cmp#girji+N+Sg+Loc: [juogusgirjjis, juogus-girjjis]
    juogus+N+SgNomCmp+Cmp#girji+N+Sg+Ill: [juogusgirjái, juogus-girjái]
    juogus+N+SgNomCmp+Cmp#girji+N+Sg+Com: [juogusgirjjiin, juogus-girjjiin]
    juogus+N+SgNomCmp+Cmp#girji+N+Pl+Nom: [juogusgirjjit, juogus-girjjit]
    juogus+N+SgNomCmp+Cmp#girji+N+Pl+Gen: [juogusgirjjiid, juogus-girjjiid]
    juogus+N+SgNomCmp+Cmp#girji+N+Pl+Acc: [juogusgirjjiid, juogus-girjjiid]
    juogus+N+SgNomCmp+Cmp#girji+N+Pl+Loc: [juogusgirjjiin, juogus-girjjiin]
    juogus+N+SgNomCmp+Cmp#girji+N+Pl+Ill: [juogusgirjjiide, juogus-girjjiide]
    juogus+N+SgNomCmp+Cmp#girji+N+Pl+Com: [juogusgirjjiiguin, juogus-girjjiiguin]
    juogus+N+SgNomCmp+Cmp#girji+N+Ess: [juogusgirjin, juogus-girjin]
    juogus+N+SgNomCmp+Cmp#girji+N+Der/Dimin+N+Sg+Nom: [juogusgirjjáš, juogus-girjjáš]
    juogus+N+SgNomCmp+Cmp#girji+N+Der/Dimin+N+Der/Dimin+N+Sg+Nom: [juogusgirjjážaš, juogus-girjjážaš]
    juogus+N+SgNomCmp+Cmp#girji+N+Der/heapmi+A+Sg+Nom: [juogusgirjjiheapme, juogusgirjjeheapme, juogus-girjjiheapme, juogus-girjjeheapme]
    juogus+N+SgNomCmp+Cmp#girji+N+Der/laš+A+Sg+Nom: [juogusgirjjálaš, juogus-girjjálaš]

  Noun - biilajuogus: # MALISLONG SgNom
    biila+N+SgNomCmp+Cmp#juogus+N+Sg+Nom: [biilajuogus, biila-juogus]
    biila+N+SgNomCmp+Cmp#juogus+N+Sg+Gen: [biilajuhkosa, biila-juhkosa]
    biila+N+SgNomCmp+Cmp#juogus+N+Sg+Acc: [biilajuhkosa, biila-juhkosa]
    biila+N+SgNomCmp+Cmp#juogus+N+Sg+Loc: [biilajuhkosis, biila-juhkosis]
    biila+N+SgNomCmp+Cmp#juogus+N+Sg+Ill: [biilajuhkosii, biila-juhkosii]
    biila+N+SgNomCmp+Cmp#juogus+N+Sg+Com: [biilajuhkosiin, biila-juhkosiin]
    biila+N+SgNomCmp+Cmp#juogus+N+Pl+Nom: [biilajuhkosat, biila-juhkosat]
    biila+N+SgNomCmp+Cmp#juogus+N+Pl+Gen: [biilajuhkosiid, biila-juhkosiid]
    biila+N+SgNomCmp+Cmp#juogus+N+Pl+Acc: [biilajuhkosiid, biila-juhkosiid]
    biila+N+SgNomCmp+Cmp#juogus+N+Pl+Loc: [biilajuhkosiin, biila-juhkosiin]
    biila+N+SgNomCmp+Cmp#juogus+N+Pl+Ill: [biilajuhkosiidda, biila-juhkosiidda]
    biila+N+SgNomCmp+Cmp#juogus+N+Pl+Com: [biilajuhkosiiguin, biila-juhkosiiguin]
    biila+N+SgNomCmp+Cmp#juogus+N+Ess: [biilajuogusin, biila-juogusin]
    biila+N+SgNomCmp+Cmp#juogus+N+Der/Dimin+N+Sg+Nom: [biilajuhkosaš, biila-juhkosaš]
    biila+N+SgNomCmp+Cmp#juogus+N+Der/Dimin+N+Der/Dimin+N+Sg+Nom: [biilajuhkosaččaš, biila-juhkosaččaš]
    biila+N+SgNomCmp+Cmp#juogus+N+Der/heapmi+A+Sg+Nom: [biilajuogusheapme, biila-juogusheapme]
    biila+N+SgNomCmp+Cmp#juogus+N+Der/laš+A+Sg+Nom: [biilajuoguslaš, biila-juoguslaš]


  Noun - beanalihtti: # BEANA SgNom
    beana+N+SgNomCmp+Cmp#lihtti+N+Sg+Nom: [beanalihtti, beana-lihtti]
    beana+N+SgNomCmp+Cmp#lihtti+N+Sg+Loc: [beanalihtis, beana-lihtis]
    beana+N+SgNomCmp+Cmp#lihtti+N+Sg+Ill: [beanalihttái, beana-lihttái]
    beana+N+SgNomCmp+Cmp#lihtti+N+Der/Dimin+N+Sg+Nom: [beanalihtáš, beana-lihtáš]

  Noun - beatnatlihtti: # BEANA SgGen
    beana+N+SgGenCmp+Cmp#lihtti+N+Sg+Nom: [beatnatlihtti, beatnat-lihtti]
    beana+N+SgGenCmp+Cmp#lihtti+N+Sg+Loc: [beatnatlihtis, beatnat-lihtis]
    beana+N+SgGenCmp+Cmp#lihtti+N+Sg+Ill: [beatnatlihttái, beatnat-lihttái]
    beana+N+SgGenCmp+Cmp#lihtti+N+Der/Dimin+N+Sg+Nom: [beatnatlihtáš, beatnat-lihtáš]

  Noun - beatnagiidlihtti: # BEANA PlGen
    beana+N+PlGenCmp+Cmp#lihtti+N+Sg+Nom: [beatnagiidlihtti, beatnagiid-lihtti]
    beana+N+PlGenCmp+Cmp#lihtti+N+Sg+Loc: [beatnagiidlihtis, beatnagiid-lihtis]
    beana+N+PlGenCmp+Cmp#lihtti+N+Sg+Ill: [beatnagiidlihtti, beatnagiid-lihtti]
    beana+N+PlGenCmp+Cmp#lihtti+N+Der/Dimin+N+Sg+Nom: [beatnagiidlihtáš, beatnagiid-lihtáš]

  Noun -duovddadilli: # ALBMILONGSHORT
    duovdda+N+SgNomCmp+Cmp#dilli+N+Sg+Nom: [duovddadilli, duovdda-dilli]
    duovdda+N+SgNomCmp+Cmp#dilli+N+Sg+Gen: [duovddadili, duovdda-dili]
    duovdda+N+SgNomCmp+Cmp#dilli+N+Sg+Gen+PxDu1: [duovddadilláme, duovdda-dilláme]
    duovdda+N+SgNomCmp+Cmp#dilli+N+Sg+Acc: [duovddadili, duovdda-dili]
    duovdda+N+SgNomCmp+Cmp#dilli+N+Sg+Loc: [duovddadilis, duovdda-dilis]
    duovdda+N+SgNomCmp+Cmp#dilli+N+Sg+Ill: [duovddadillái, duovdda-dillái]
    duovdda+N+SgNomCmp+Cmp#dilli+N+Sg+Com: [duovddadiliin, duovdda-diliin]
    duovdda+N+SgNomCmp+Cmp#dilli+N+Pl+Nom: [duovddadilit, duovdda-dilit]
    duovdda+N+SgNomCmp+Cmp#dilli+N+Pl+Gen: [duovddadiliid, duovdda-diliid]
    duovdda+N+SgNomCmp+Cmp#dilli+N+Pl+Acc: [duovddadiliid, duovdda-diliid]
    duovdda+N+SgNomCmp+Cmp#dilli+N+Pl+Loc: [duovddadiliin, duovdda-diliin]
    duovdda+N+SgNomCmp+Cmp#dilli+N+Pl+Ill: [duovddadiliide, duovdda-diliide]
    duovdda+N+SgNomCmp+Cmp#dilli+N+Pl+Com: [duovddadiliiguin, duovdda-diliiguin]
    duovdda+N+SgNomCmp+Cmp#dilli+N+Ess: [duovddadillin, duovdda-dillin]
    duovdda+N+SgNomCmp+Cmp#dilli+N+Der/Dimin+N+Sg+Nom: [duovddadiláš, duovdda-diláš]

  Noun - duovdagadilli: # ALBMILONGSHORT
    duovdda+N+SgGenCmp+Cmp#dilli+N+Sg+Nom: [duovdagadilli, duovdaga-dilli]
    duovdda+N+SgGenCmp+Cmp#dilli+N+Sg+Gen: [duovdagadili, duovdaga-dili]
    duovdda+N+SgGenCmp+Cmp#dilli+N+Sg+Gen+PxDu1: [duovdagadilláme, duovdaga-dilláme]
    duovdda+N+SgGenCmp+Cmp#dilli+N+Sg+Acc: [duovdagadili, duovdaga-dili]
    duovdda+N+SgGenCmp+Cmp#dilli+N+Sg+Loc: [duovdagadilis, duovdaga-dilis]
    duovdda+N+SgGenCmp+Cmp#dilli+N+Sg+Ill: [duovdagadillái, duovdaga-dillái]
    duovdda+N+SgGenCmp+Cmp#dilli+N+Sg+Com: [duovdagadiliin, duovdaga-diliin]
    duovdda+N+SgGenCmp+Cmp#dilli+N+Pl+Nom: [duovdagadilit, duovdaga-dilit]
    duovdda+N+SgGenCmp+Cmp#dilli+N+Pl+Gen: [duovdagadiliid, duovdaga-diliid]
    duovdda+N+SgGenCmp+Cmp#dilli+N+Pl+Acc: [duovdagadiliid, duovdaga-diliid]
    duovdda+N+SgGenCmp+Cmp#dilli+N+Pl+Loc: [duovdagadiliin, duovdaga-diliin]
    duovdda+N+SgGenCmp+Cmp#dilli+N+Pl+Ill: [duovdagadiliide, duovdaga-diliide]
    duovdda+N+SgGenCmp+Cmp#dilli+N+Pl+Com: [duovdagadiliiguin, duovdaga-diliiguin]
    duovdda+N+SgGenCmp+Cmp#dilli+N+Ess: [duovdagadillin, duovdaga-dillin]
    duovdda+N+SgGenCmp+Cmp#dilli+N+Der/Dimin+N+Sg+Nom: [duovdagadiláš, duovdaga-diláš]

  Noun - duovdagiiddilli: # ALBMILONGSHORT
    duovdda+N+PlGenCmp+Cmp#dilli+N+Sg+Nom: [duovdagiiddilli, duovdagiid-dilli]
    duovdda+N+PlGenCmp+Cmp#dilli+N+Sg+Gen: [duovdagiiddili, duovdagiid-dili]
    duovdda+N+PlGenCmp+Cmp#dilli+N+Sg+Gen+PxDu1: [duovdagiiddilláme, duovdagiid-dilláme]
    duovdda+N+PlGenCmp+Cmp#dilli+N+Sg+Acc: [duovdagiiddili, duovdagiid-dili]
    duovdda+N+PlGenCmp+Cmp#dilli+N+Sg+Loc: [duovdagiiddilis, duovdagiid-dilis]
    duovdda+N+PlGenCmp+Cmp#dilli+N+Sg+Ill: [duovdagiiddillái, duovdagiid-dillái]
    duovdda+N+PlGenCmp+Cmp#dilli+N+Sg+Com: [duovdagiiddiliin, duovdagiid-diliin]
    duovdda+N+PlGenCmp+Cmp#dilli+N+Pl+Nom: [duovdagiiddilit, duovdagiid-dilit]
    duovdda+N+PlGenCmp+Cmp#dilli+N+Pl+Gen: [duovdagiiddiliid, duovdagiid-diliid]
    duovdda+N+PlGenCmp+Cmp#dilli+N+Pl+Acc: [duovdagiiddiliid, duovdagiid-diliid]
    duovdda+N+PlGenCmp+Cmp#dilli+N+Pl+Loc: [duovdagiiddiliin, duovdagiid-diliin]
    duovdda+N+PlGenCmp+Cmp#dilli+N+Pl+Ill: [duovdagiiddiliide, duovdagiid-diliide]
    duovdda+N+PlGenCmp+Cmp#dilli+N+Pl+Com: [duovdagiiddiliiguin, duovdagiid-diliiguin]
    duovdda+N+PlGenCmp+Cmp#dilli+N+Ess: [duovdagiiddillin, duovdagiid-dillin]
    duovdda+N+PlGenCmp+Cmp#dilli+N+Der/Dimin+N+Sg+Nom: [duovdagiiddiláš, duovdagiid-diláš]

  Noun - olmmošjuolgi: # AIGI
    olmmoš+N+SgNomCmp+Cmp#juolgi+N+Sg+Nom: [olmmošjuolgi, olmmoš-juolgi]
    olmmoš+N+SgNomCmp+Cmp#juolgi+N+Pl+Nom: [olmmošjuolggit, olmmoš-juolggit]
    olmmoš+N+SgNomCmp+Cmp#juolgi+N+Sg+Ill: [olmmošjuolgái, olmmoš-juolgái]
    olmmoš+N+SgNomCmp+Cmp#juolgi+N+Der/Dimin+N+Sg+Nom: [olmmošjuolggáš, olmmoš-juolggáš]
    olmmoš+N+SgNomCmp+Cmp#juolgi+N+Der/Dimin+N+Der/Dimin+N+Sg+Nom: [olmmošjuolggážaš, olmmoš-juolggážaš]
    olmmoš+N+SgNomCmp+Cmp#juolgi+N+Der/heapmi+A+Sg+Nom: [olmmošjuolggeheapme, olmmoš-juolggeheapme]
    olmmoš+N+SgNomCmp+Cmp#juolgi+N+Der/laš+A+Sg+Nom: [olmmošjuolggálaš, olmmoš-juolggálaš]

  Noun - olbmojuolgi: # MUORRA
    olmmoš+N+SgGenCmp+Cmp#juolgi+N+Sg+Nom: [olbmojuolgi, olbmo-juolgi]
    olmmoš+N+SgGenCmp+Cmp#juolgi+N+Pl+Nom: [olbmojuolggit, olbmo-juolggit]
    olmmoš+N+SgGenCmp+Cmp#juolgi+N+Sg+Ill: [olbmojuolgái, olbmo-juolgái]
    olmmoš+N+SgGenCmp+Cmp#juolgi+N+Der/Dimin+N+Sg+Nom: [olbmojuolggáš, olbmo-juolgái]
    olmmoš+N+SgGenCmp+Cmp#juolgi+N+Der/Dimin+N+Der/Dimin+N+Sg+Nom: [olbmojuolggážaš, olbmo-juolggážaš]
    olmmoš+N+SgGenCmp+Cmp#juolgi+N+Der/heapmi+A+Sg+Nom: [olbmojuolggeheapme, olbmo-juolggeheapme]
    olmmoš+N+SgGenCmp+Cmp#juolgi+N+Der/laš+A+Sg+Nom: [olbmojuolggálaš, olbmo-juolggálaš]

  Noun - olbmuidjuolgi: # MUORRA
    olmmoš+N+PlGenCmp+Cmp#juolgi+N+Sg+Nom: [olbmuidjuolgi, olbmuid-juolgi]
    olmmoš+N+PlGenCmp+Cmp#juolgi+N+Pl+Nom: [olbmuidjuolggit, olbmuid-juolggit]
    olmmoš+N+PlGenCmp+Cmp#juolgi+N+Sg+Ill: [olbmuidjuolgái, olbmuid-juolgái]
    olmmoš+N+PlGenCmp+Cmp#juolgi+N+Der/Dimin+N+Sg+Nom: [olbmuidjuolggáš, olbmuid-juolggáš]
    olmmoš+N+PlGenCmp+Cmp#juolgi+N+Der/Dimin+N+Der/Dimin+N+Sg+Nom: [olbmuidjuolggážaš, olbmuid-juolggážaš]
    olmmoš+N+PlGenCmp+Cmp#juolgi+N+Der/heapmi+A+Sg+Nom: [olbmuidjuolggeheapme, olbmuid-juolggeheapme]
    olmmoš+N+PlGenCmp+Cmp#juolgi+N+Der/laš+A+Sg+Nom: [olbmuidjuolggálaš, olbmuid-juolggálaš]

  Noun - muitomuittašeapmi: # EAPMI
    muitu+N+SgNomCmp+Cmp#muittašeapmi+N+Sg+Nom: [muitomuittašeapmi, muito-muittašeapmi]
    muitu+N+SgNomCmp+Cmp#muittašeapmi+N+Sg+Loc: [muitomuittašeames, muitomuittašeamis, muito-muittašeames, muito-muittašeamis]
    muitu+N+SgNomCmp+Cmp#muittašeapmi+N+Sg+Ill: [muitomuittašeapmái, muito-muittašeapmái]

  Noun - muittomuittašeapmi: # EAPMI
    muitu+N+SgGenCmp+Cmp#muittašeapmi+N+Sg+Nom: [muittomuittašeapmi, muitto-muittašeapmi]
    muitu+N+SgGenCmp+Cmp#muittašeapmi+N+Sg+Loc: [muittomuittašeames, muittomuittašeamis, muitto-muittašeames, muitto-muittašeamis]
    muitu+N+SgGenCmp+Cmp#muittašeapmi+N+Sg+Ill: [muittomuittašeapmái, muitto-muittašeapmái]

  Noun - muittuidmuittašeapmi: # EAPMI
    muitu+N+PlGenCmp+Cmp#muittašeapmi+N+Sg+Nom: [muittuidmuittašeapmi, muittuid-muittašeapmi]
    muitu+N+PlGenCmp+Cmp#muittašeapmi+N+Sg+Loc: [muittuidmuittašeames, muittuidmuittašeamis, muittuid-muittašeames, muittuid-muittašeamis]
    muitu+N+PlGenCmp+Cmp#muittašeapmi+N+Sg+Ill: [muittuidmuittašeapmái, muittuid-muittašeapmái]

  Noun - muittašaneaiggát: # GAHPIRLONG
    muittašeapmi+N+SgCmp+Cmp#eaiggát+N+Sg+Nom: [muittašaneaiggát, muittašan-eaiggát]
    muittašeapmi+N+SgCmp+Cmp#eaiggát+N+Sg+Loc: [muittašaneaiggádis, muittašan-eaiggádis]
    muittašeapmi+N+SgCmp+Cmp#eaiggát+N+Sg+Ill: [muittašaneaiggádii, muittašan-eaiggádii]
    muittašeapmi+N+SgCmp+Cmp#eaiggát+N+Der/laš+A+Sg+Nom: [muittašaneaiggátlaš, muittašan-eaiggátlaš]

  Noun - oarregávpi: # GOAHTI-I
    oarri+G7+N+SgNomCmp+Cmp#gávpi+N+Sg+Nom: [oarregávpi, oarre-gávpi]
    oarri+G7+N+SgNomCmp+Cmp#gávpi+N+Pl+Nom: [oarregávppit, oarre-gávppit]
    oarri+G7+N+SgNomCmp+Cmp#gávpi+N+Sg+Ill: [oarregávpái, oarre-gávpái]
    oarri+G7+N+SgNomCmp+Cmp#gávpi+N+Der/Dimin+N+Sg+Nom: [oarregávppáš, oarre-gávppáš]
    oarri+G7+N+SgNomCmp+Cmp#gávpi+N+Der/Dimin+N+Der/Dimin+N+Sg+Nom: [oarregávppážaš, oarre-gávppážaš]
    oarri+G7+N+SgNomCmp+Cmp#gávpi+N+Der/heapmi+A+Sg+Nom: [oarregávppeheapme, oarre-gávppeheapme]
    oarri+G7+N+SgNomCmp+Cmp#gávpi+N+Der/laš+A+Sg+Nom: [oarregávppálaš, oarre-gávppálaš]


  Noun - orriidgávpi: # GOAHTI-I
    oarri+G7+N+PlGenCmp+Cmp#gávpi+N+Sg+Nom: [orriidgávpi, orriid-gávpi]
    oarri+G7+N+PlGenCmp+Cmp#gávpi+N+Pl+Nom: [orriidgávppit, orriid-gávppit]
    oarri+G7+N+PlGenCmp+Cmp#gávpi+N+Sg+Ill: [orriidgávpái, orriid-gávpái]
    oarri+G7+N+PlGenCmp+Cmp#gávpi+N+Der/Dimin+N+Sg+Nom: [orriidgávppáš, orriid-gávppáš]
    oarri+G7+N+PlGenCmp+Cmp#gávpi+N+Der/Dimin+N+Der/Dimin+N+Sg+Nom: [orriidgávppážaš, orriid-gávppážaš]
    oarri+G7+N+PlGenCmp+Cmp#gávpi+N+Der/heapmi+A+Sg+Nom: [orriidgávppeheapme, orriid-gávppeheapme]
    oarri+G7+N+PlGenCmp+Cmp#gávpi+N+Der/laš+A+Sg+Nom: [orriidgávppálaš, orriid-gávppálaš]

  Noun - juhkkisearvi: # GOAHTI-I
    juhkat+V+TV+Der/NomAg+N+SgNomCmp+Cmp#searvi+N+Sg+Nom: [juhkkisearvi, juhkki-searvi]
    juhkat+V+TV+Der/NomAg+N+SgNomCmp+Cmp#searvi+N+Pl+Nom: [juhkkisearvvit, juhkki-searvvit]
    juhkat+V+TV+Der/NomAg+N+SgNomCmp+Cmp#searvi+N+Sg+Ill: [juhkkisearvái, juhkki-searvái]
    juhkat+V+TV+Der/NomAg+N+SgNomCmp+Cmp#searvi+N+Der/Dimin+N+Sg+Nom: [juhkkisearvváš, juhkki-searvváš]
    juhkat+V+TV+Der/NomAg+N+SgNomCmp+Cmp#searvi+N+Der/Dimin+N+Der/Dimin+N+Sg+Nom: [juhkkisearvvážaš, juhkki-searvvážaš]
    juhkat+V+TV+Der/NomAg+N+SgNomCmp+Cmp#searvi+N+Der/heapmi+A+Sg+Nom: [juhkkisearvveheapme, juhkki-searvveheapme]
    juhkat+V+TV+Der/NomAg+N+SgNomCmp+Cmp#searvi+N+Der/laš+A+Sg+Nom: [juhkkisearvválaš, juhkki-searvválaš]

  Noun - juhkkiidsearvi: # GOAHTI-I
    juhkat+V+TV+Der/NomAg+N+PlGenCmp+Cmp#searvi+N+Sg+Nom: [juhkkiidsearvi, juhkkiid-searvi]
    juhkat+V+TV+Der/NomAg+N+PlGenCmp+Cmp#searvi+N+Pl+Nom: [juhkkiidsearvvit, juhkkiid-searvvit]
    juhkat+V+TV+Der/NomAg+N+PlGenCmp+Cmp#searvi+N+Sg+Ill: [juhkkiidsearvái, juhkkiid-searvái]
    juhkat+V+TV+Der/NomAg+N+PlGenCmp+Cmp#searvi+N+Der/Dimin+N+Sg+Nom: [juhkkiidsearvváš, juhkkiid-searvváš]
    juhkat+V+TV+Der/NomAg+N+PlGenCmp+Cmp#searvi+N+Der/Dimin+N+Der/Dimin+N+Sg+Nom: [juhkkiidsearvvážaš, juhkkiid-searvvážaš]
    juhkat+V+TV+Der/NomAg+N+PlGenCmp+Cmp#searvi+N+Der/heapmi+A+Sg+Nom: [juhkkiidsearvveheapme, juhkkiid-searvveheapme]
    juhkat+V+TV+Der/NomAg+N+PlGenCmp+Cmp#searvi+N+Der/laš+A+Sg+Nom: [juhkkiidsearvválaš, juhkkiid-searvválaš]

  Noun - agibeaiávssis: # LASIS
    agibeai+N+Cmp#ávssis+N+Sg+Nom: [agibeaiávssis, agibeai-ávssis]
    agibeai+N+Cmp#ávssis+N+Pl+Nom: [agibeaiáksát, agibeai-áksát]
    agibeai+N+Cmp#ávssis+N+Sg+Ill: [agibeaiáksái, agibeai-áksái]
    agibeai+N+Cmp#ávssis+N+Der/Dimin+N+Sg+Nom: [agibeaiáksáš, agibeai-áksáš]
    agibeai+N+Cmp#ávssis+N+Der/Dimin+N+Der/Dimin+N+Sg+Nom: [agibeaiáksážaš, agibeai-áksážaš]
    agibeai+N+Cmp#ávssis+N+Der/heapmi+A+Sg+Nom: [agibeaiávssesheapme, agibeai-ávssesheapme]



  Noun - kantuvradieđáhus: # JOHTOLAT
    kantuvra+N+Cmp#dieđáhus+N+Sg+Nom: [konttordieđáhus, kontordieđáhus, gánttordieđáhus, gántordieđáhus, kontuvradieđáhus, kantuvradieđáhus, kánttordieđáhus, kánturdieđáhus, kántordieđáhus, gánturdieđáhus, gántuvradieđáhus, konttor-dieđáhus, kontor-dieđáhus, gánttor-dieđáhus, gántor-dieđáhus, kontuvra-dieđáhus, kantuvra-dieđáhus, kánttor-dieđáhus, kántur-dieđáhus, kántor-dieđáhus, gántur-dieđáhus, gántuvra-dieđáhus]
    kantuvra+N+Cmp#dieđáhus+N+Sg+Loc: [konttordieđáhusas, kontordieđáhusas, gánttordieđáhusas, gántordieđáhusas, kontuvradieđáhusas, kantuvradieđáhusas, kánttordieđáhusas, kánturdieđáhusas, kántordieđáhusas, gánturdieđáhusas, gántuvradieđáhusas, konttor-dieđáhusas, kontor-dieđáhusas, gánttor-dieđáhusas, gántor-dieđáhusas, kontuvra-dieđáhusas, kantuvra-dieđáhusas, kánttor-dieđáhusas, kántur-dieđáhusas, kántor-dieđáhusas, gántur-dieđáhusas, gántuvra-dieđáhusas]
    kantuvra+N+Cmp#dieđáhus+N+Sg+Ill: [konttordieđáhussii, kontordieđáhussii, gánttordieđáhussii, gántordieđáhussii, kontuvradieđáhussii, kantuvradieđáhussii, kánttordieđáhussii, kánturdieđáhussii, kántordieđáhussii, gánturdieđáhussii, gántuvradieđáhussii, konttor-dieđáhussii, kontor-dieđáhussii, gánttor-dieđáhussii, gántor-dieđáhussii, kontuvra-dieđáhussii, kantuvra-dieđáhussii, kánttor-dieđáhussii, kántur-dieđáhussii, kántor-dieđáhussii, gántur-dieđáhussii, gántuvra-dieđáhussii]


  Noun - čáhppesoasus: # MALISLONG
    čáhppat+A+Attr+Cmp#oasus+N+Sg+Nom: [čáhppesoasus, čáhppes-oasus]
    čáhppat+A+Attr+Cmp#oasus+N+Sg+Gen: [čáhppesossosa, čáhppesossos, čáhppes-ossosa, čáhppes-ossos]
    čáhppat+A+Attr+Cmp#oasus+N+Sg+Acc: [čáhppesossosa, čáhppesossos, čáhppes-ossosa, čáhppes-ossos]
    čáhppat+A+Attr+Cmp#oasus+N+Sg+Loc: [čáhppesossosis, čáhppes-ossosis]
    čáhppat+A+Attr+Cmp#oasus+N+Sg+Ill: [čáhppesossosii, čáhppes-ossosii]
    čáhppat+A+Attr+Cmp#oasus+N+Sg+Com: [čáhppesossosiin, čáhppes-ossosiin]
    čáhppat+A+Attr+Cmp#oasus+N+Pl+Nom: [čáhppesossosat, čáhppes-ossosat]
    čáhppat+A+Attr+Cmp#oasus+N+Pl+Gen: [čáhppesossosiid, čáhppes-ossosiid]
    čáhppat+A+Attr+Cmp#oasus+N+Pl+Acc: [čáhppesossosiid, čáhppes-ossosiid]
    čáhppat+A+Attr+Cmp#oasus+N+Pl+Loc: [čáhppesossosiin, čáhppes-ossosiin]
    čáhppat+A+Attr+Cmp#oasus+N+Pl+Ill: [čáhppesossosiidda, čáhppes-ossosiidda]
    čáhppat+A+Attr+Cmp#oasus+N+Pl+Com: [čáhppesossosiiguin, čáhppes-ossosiiguin]
    čáhppat+A+Attr+Cmp#oasus+N+Ess: [čáhppesoasusin, čáhppes-oasusin]
    čáhppat+A+Attr+Cmp#oasus+N+Der/Dimin+N+Sg+Nom: [čáhppesossosaš, čáhppes-ossosaš]
    čáhppat+A+Attr+Cmp#oasus+N+Der/Dimin+N+Der/Dimin+N+Sg+Nom: [čáhppesossosaččaš, čáhppes-ossosaččaš]
    čáhppat+A+Attr+Cmp#oasus+N+Der/heapmi+A+Sg+Nom: [čáhppesoasusheapme, čáhppes-oasusheapme]
    čáhppat+A+Attr+Cmp#oasus+N+Der/laš+A+Sg+Nom: [čáhppesoasuslaš, čáhppes-oasuslaš]


  Noun - viežžanolmmoš : # FALIS
    viežžat+V+TV+Der/NomAct+N+SgCmp+Cmp#olmmoš+N+Sg+Nom: [viežžanolmmoš, viežžan-olmmoš]
    viežžat+V+TV+Der/NomAct+N+SgCmp+Cmp#olmmoš+N+Sg+Loc: [viežžanolbmos, viežžan-olbmos]
    viežžat+V+TV+Der/NomAct+N+SgCmp+Cmp#olmmoš+N+Sg+Ill: [viežžanolbmui, viežžan-olbmui]

  Noun - uksageahči : # AIGI
    uksa+N+SgNomCmp+Cmp#geahči+N+Sg+Nom: [uksageahči, uksa-geahči]
    uksa+N+SgNomCmp+Cmp#geahči+N+Sg+Loc: [uksageažis, uksa-geažis]
    uksa+N+SgNomCmp+Cmp#geahči+N+Sg+Ill: [uksageahčái, uksa-geahčái]

  Noun - uvssageahči : # AIGI
    uksa+N+SgGenCmp+Cmp#geahči+N+Sg+Nom: [uvssageahči, uvssa-geahči]
    uksa+N+SgGenCmp+Cmp#geahči+N+Sg+Loc: [uvssageažis, uvssa-geažis]
    uksa+N+SgGenCmp+Cmp#geahči+N+Sg+Ill: [uvssageahčái, uvssa-geahčái]

  Noun - uvssaidgeahči : # AIGI
    uksa+N+PlGenCmp+Cmp#geahči+N+Sg+Nom: [uvssaidgeahči, uvssaid-geahči]
    uksa+N+PlGenCmp+Cmp#geahči+N+Sg+Loc: [uvssaidgeažis, uvssaid-geažis]
    uksa+N+PlGenCmp+Cmp#geahči+N+Sg+Ill: [uvssaidgeahčái, uvssaid-geahčái]

  Noun - niibedilli : # ALBMILONGSHORT
    niibi+N+SgNomCmp+Cmp#dilli+N+Sg+Nom: [niibedilli, niibe-dilli]
    niibi+N+SgNomCmp+Cmp#dilli+N+Sg+Loc: [niibedilis, niibe-dilis]
    niibi+N+SgNomCmp+Cmp#dilli+N+Sg+Ill: [niibedillái, niibe-dillái]


  Noun - niibbidilli : # ALBMILONGSHORT
    niibi+N+SgGenCmp+Cmp#dilli+N+Sg+Nom: [niibbidilli, niibbedilli, niibbi-dilli, niibbe-dilli]
    niibi+N+SgGenCmp+Cmp#dilli+N+Sg+Loc: [niibbidilis, niibbedilis, niibbi-dilis, niibbe-dilis]
    niibi+N+SgGenCmp+Cmp#dilli+N+Sg+Ill: [niibbidillái, niibbedillái, niibbi-dillái, niibbe-dillái]

  Noun - niibbiiddilli : # ALBMILONGSHORT
    niibi+N+PlGenCmp+Cmp#dilli+N+Sg+Nom: [niibbiiddilli, niibbiid-dilli]
    niibi+N+PlGenCmp+Cmp#dilli+N+Sg+Loc: [niibbiiddilis, niibbiid-dilis]
    niibi+N+PlGenCmp+Cmp#dilli+N+Sg+Ill: [niibbiiddillái, niibbiid-dillái]
